# 收到应急物资保障体系资金的会计处理

提问人：KKK_K 时间：2023-01-17 11:35:53
背景：收到政府下发的应急物资保障体系资金（属于一次性补助），用于购买应急物资进行储备，在政府要求时，需要提供足量的物资；资金使用方向和用途严禁改变。后续资金是否收回暂未定论。政府领取储备物资时，可能单独结算，也可能直接冲减前期下发的储备资金。
求助陈版主，该项资金下发是否要视为政府补助进行会计处理？
会计处理：收到补助资金时，借：银行存款，贷：递延收益；实际购买储备物资时，借：递延收益，贷：其他收益。（若储备物资也属于企业正常的存货，无法明确区分专项储备时，在进行递延收益结转其他收益时，是否应该是按照政府已指定提取的金额进行调整）

回答人：chenyiwei
这部分储备资金，由于“后续资金是否收回暂未定论。政府领取储备物资时，可能单独结算，也可能直接冲减前期下发的储备资金”，因此不能确定其具有“无偿性特征”，应确认为对政府的一项负债处理，而不能作为政府补助。
另外，对于该安排下购入的储备物资，应谨慎考虑能否确认为本企业的资产，还是应作为政府的资产，本企业只是提供代储服务。